台灣苗栗地方法院刑事判決　　　　　　　　　　　　　　八十八年度訴字第五六號
　　公　訴　人　臺灣苗栗地方法院檢察署檢察官
　　被　　　告　戌○○
　　　　　　　　亥○○
　　右 一　 人
　　選任辯護人　江錫麒
右列被告因偽造文書等案件，經檢察官提起公訴（八十七年度偵字第四七００號），
本院判決如左：
    主  文
戌○○共同以意圖為自己不法所有，以詐術使人將本人之物交付為常業，累犯，處有
期徒刑壹年陸月。如附表貳沒收物欄所示之物及附表肆扣押物欄所示之物，均沒收。
亥○○共同連續意圖為自己不法所有，以詐術使人將本人之物交付，處有期徒刑拾月
。扣案如附表肆扣押物欄所示之物，均沒收。
    事  實
一、戌○○曾有違反麻醉藥品管理條例前科，前於民國八十一年間，因贓物案件，經
    臺灣板橋地方法院判處有期徒刑四月，於八十四年七月十八日執行完畢，仍不知
    悛改。
二、戌○○於八十七年初起，基於常業重利之犯意，與均已滿十八歲綽號「小丁」、
    「孔鏘」、「陳先生」、「小君」之不詳年籍、姓名之人合謀（下稱「小丁」等
    人），共同在台北縣、市以乘他人急迫貸以金錢而收取重利之行為。其等先在自
    由時報、中國時報等分類廣告欄，陸續刊登「小額借貸，二萬元內免照會，連絡
    電話000000000號，王先生」、「三萬元內、小額借款、馬上供，連絡
    人陳先生、電話：（０二）000000000」等廣告，招攬如附表壹所示急
    迫需款之不特定人，貸以新臺幣（下同）一萬元至二萬元不等之金額，利息以每
    萬元按每十五日計收二千元，並於借款時預扣第一期之利息，同時必須質押身分
    證、郵局存款簿、提款卡等證件（借款金額、日期及利息、質押物均詳如附表壹
    所載），俟到期時，借款人再將借款金額匯入帳戶內，戌○○等人再以提款卡提
    領，因而取得與原本顯不相當之重利，其等人均賴此為生而以此為常業。其間曾
    推由戌○○出面繳納刊登廣告費，及向附表壹編號一、五、八、九、十一、十六
    所示之子○○、庚○○、午○○、天○○、酉○○、辰○○等人接洽、給付借款
    、收取質押物等，而亥○○在不知情況下，亦曾駕駛積架自用小客車搭載戌○○
    前往台北市○○街與汀州路口處向借款人子○○拿取之前借款時，未繳交齊全之
    提款卡。
三、戌○○在與「小丁」等人為前述重利行為後，即利用取得附表壹借款人子○○等
    人證件之便，為了共同合組「大新金融集團有限公司」、「中國海外科技理財機
    構」（以下簡稱大新公司、中國海外科技）之刮刮樂、提供六合彩明牌等詐欺集
    團，即思以假證件冒名承租房屋，逃避追查。惟因該集團規模甚大，戌○○非立
    於主導地位，對其中之成員並未完全知稔。該集團遂推由「小丁」與戌○○承租
    如附表貳編號一至三所示之房屋，作為該集團辦公、架設電信設備、倉庫等之用
    ，「小丁」並取來不知遭何人侵占簡坤志之身分證一張及不知何人偽刻之「簡坤
    志」印章一枚，持交對於該等東西係遭人侵占及偽刻一事不知情之戌○○，其即
    基於偽造文書租屋之概括犯意聯絡，出面連續於附表貳所示時、地，以「簡坤志
    」之名義，向附表貳所示仲介人丙○○、出租人壬○○、丁○○等人表明欲承租
    房屋之意思，並在該等房屋租賃契約書上偽造「簡坤志」之署押及印文多枚（詳
    如附表貳所示），完成簽約手續後，均將其中一份契約書交予丙○○轉交出租人
    己○○，及出租人壬○○、丁○○等人收執，表示「簡坤志」向其等租用房屋之
    意思，而行使該偽造之私文書，足以生損害於「簡坤志」、出租人「己○○」、
    「壬○○」、「丁○○」。該集團事後有如期給付租金，及該集團另由不知名之
    人假他人名義出面承租其他房子，戌○○對此則均不知情。
四、戌○○與「小丁」等人，為遂行其等以刮刮樂及販賣六合彩明牌方式向不特定人
    詐欺取財之犯行，乃自八十七年六月間某日起，共同基於常業詐欺犯意之聯絡，
    由不知名之人籌劃，其餘負責執行設立電話、監視系統、申請使用轉接功能電話
    數十線，並分別申請使用指定轉接功能，其方式係以虛構之「大新公司」架設在
    附表肆編號五處所之電話，在接獲電話後，再利用長距距離無線電話轉至同附表
    編號三之地方接收訊號；而虛構之「中國海外科技」設在同附表編號一處所之電
    話，係在接獲電話後，再轉接至同附表編號二之地方接收訊號，而由其不詳成員
    負責接聽，以逃避警方查緝；其等並陸續大量印製以「大新公司」、「中國海外
    科技」名義，其上印有「錢進夢相，中海外千萬現金品樂透集點大方送，紅
    星、黑星、絕不敵三星、會員獨享」等文字之刮刮樂及販賣六合彩明牌之宣傳單
    ，待寄發宣傳單、接聽電話等之分工模式大致就緒後，推由戌○○保管附表肆編
    號一、三、四辦公處所之鑰匙，並負責該處電信維護、及將上述內裝有詐騙之刮
    刮樂等廣告紙寫明收件人姓名、地址之信封，載運至各地郵筒分散寄送，而亥○
    ○亦於同年八月間，知情後，共同以意圖為自己不法所有之概括犯意聯絡，受僱
    該集團之「陳先生」，而以每月四萬五千元代價保管如附表肆編號一、二地點之
    鑰匙、電訊、監視、寄發宣傳單等工作，連續使如附表參所示何月珠等十一人在
    接獲宣傳單後，刮中彩金或欲獲得六合彩明牌而打電話向該等集團查詢時，負責
    接聽電話之其他成員即向何月珠等人佯稱恭賀其等中獎，順便訛稱有六合彩明牌
    ，只要加入成為公司會員，保證中，並要求被害人在其提供於同附表所示之帳
    號，匯入同附表所示金額作為入會費，而使該等被害人陷於錯誤，而陸續匯款，
    以此方式牟利，戌○○與「小丁」等人，並均恃以為生，而以之為常業。嗣於八
    十七年十月十二日下午二時許，經警在附表肆編號一之台北縣汐止鎮○○○路六
    三巷三三號六樓，當場逮捕戌○○、亥○○二人，「小丁」等人乃經由監視系統
    得知後，均逃逸無蹤，並扣得該集團所有供犯罪所用如同附表扣押物欄所示之物
    ，再分別經戌○○、亥○○帶同警方前往同附表編號二至編號五，及經警循線前
    往同附表編號六、七等處，起獲該集團所有供犯罪所用如扣押物欄所示之物，及
    同附表「註二」午○○等人因借貸質押在該處之證件，因而查悉上情。
二、案經台北市調查處、苗栗縣警察局移請臺灣苗栗地方法院檢察署檢察官偵查起訴
    。
    理  由
壹、被告犯罪證據部分：
一、被告戌○○涉犯重利罪部分（被告亥○○未涉犯重利犯行之理由，後述）：
    訊據被告戌○○固坦承「小丁」有先在自由時報、中國時報等分類廣告欄，陸續
    刊登「小額借貸，二萬元內免照會，連絡電話000000000號，王先生」
    、「三萬元內、小額借款、馬上供，連絡人陳先生、電話：（０二）00000
    0000」等廣告，招攬需借款之不特定人，貸以一萬元至二萬元不等之金額，
    利息每萬元按每十五日計收二千元，並於借款時預扣第一期之利息，同時須質押
    身分證、郵局存款簿、提款卡等證件（借款金額、日期及利息、質押物均詳如附
    表壹所載），俟到期時，借款人再將借款金額匯入帳戶內，其等再以提款卡提領
    ，而其亦曾出面繳納刊登廣告費，及其曾向附表壹編號五、八、九、十一、二十
    所示之庚○○、午○○、天○○、酉○○、辰○○等人接洽、給付借款、收取質
    押物等情（參見偵查卷九七反面、一二０、一六七反面、一七二反面、一七三頁
    、本院卷(1)第一四八頁反面、本院卷(2)第三四六頁、三四七、三五二、三五三頁
    筆錄），惟其餘如附表壹所示之人則否認其所為。經查：（一）被告坦承部分，
    核與被害人庚○○、午○○、天○○、酉○○、辰○○等人附述情節均相符合（
    參見本院卷(1)第一四八頁；苗栗縣警察局函附卷第四五頁；同函附卷第四七頁；
    本院卷(1)第一五０頁；偵查卷第九七頁筆錄），並有其等質押在被告處，而經警
    於附表肆編號四所示時、地起獲後發還該等被害人身分證、印章、提款卡、存款
    簿等物之搜索扣押筆錄一份、贓物認領保管單計四份附卷可稽。（二）被告否認
    部分，其中被害人子○○迭於警、偵訊及本院調查時，均能指出被告戌○○即為
    與其接觸之人等語（參見偵查卷一五九頁台北市調查處筆錄、第二四五頁偵訊筆
    錄、本院卷(1)第三九至四十、本院卷(2)第一二０至一二三頁筆錄），並有台北市
    螢橋郵局函覆子○○於八十七年申請補發存摺、提款及該局距離廈門街與汀州路
    口多遠之回函及資金明細（本院卷(1)八八頁、一八六、一八七頁）附卷可參，被
    害人子○○證詞足堪憑採；另被害人寅○○、辛○○、甲○○、華晉元、黃金龍
    、童嵩之、乙○○、鄭光明、丑○○、黃瑋璸（原名申○○）、楊皓鈞、巳○○
    、卯○○等人均無法明確指出被告即與其等接觸之人，惟依其等證稱：係依報載
    電話連絡貸借現金過程、貸借金額、利息、質押之物等情（參見偵查卷一六三、
    二四五頁反面、本院卷(2)二八０頁至二八二頁；台北市調查處卷第二六頁；偵卷
    第二四六頁、台北市調處卷第三十；偵卷第二五七頁；苗栗縣警察局函附卷第四
    十頁；同函附卷第一四九頁；本院卷(1)第二五一、二五二頁；同函附卷六六頁；
    同函附卷第六八頁；同卷第六二頁；同卷第五八頁；本院卷(1)二０二頁筆錄），
    與被告前述借款予他人情節均相符合，所見登報內容亦相同，並有被害人子○○
    等人質押在被告處，而經警於附表肆編號四所示時、地起獲後發還該等被害人身
    分證、印章、提款卡、存款簿等物之搜索扣押筆錄一份，被害人子○○、華晉元
    、黃金龍、辰○○、未○○、王士銘、乙○○、楊皓鈞、巳○○、黃力麒、卯○
    ○、鄭光志、丑○○等人領回其等身分證、私章、存簿、金融卡、駕照等物之贓
    物認領保管單計十三份及被害人黃玉麟開戶資料（本院卷(1)一一一頁）、台灣北
    區郵政管理局函覆被害人辛○○開立帳戶領用存摺，及提領提款卡資料（本院卷
    (1)一一四頁）、木柵郵局、郵政儲金匯業局函覆寅○○開立帳戶領用存摺，及提
    領提款卡及資金明細資料（本院卷(1)一一四、一一七頁）及板橋郵局函覆甲○○
    開立帳戶領用存摺，及提領提款卡（本院卷(1)一二七頁）等附卷可稽，則被告戌
    ○○對於「小丁」等人會為此等重利行為，實難委為不知，自應共同負其刑責甚
    明。其等以每萬元每十五日二千元之利息貸予金錢，依八十七年時之社會經濟狀
    況，顯屬不當之重利至明。
二、被告戌○○涉犯偽造文書部分 ：
    訊據被告戌○○對於前揭假冒被害人簡坤志之名偽造文書等事實，均坦承不諱，
    核與被害人簡坤志指訴曾遺失身分證，並未承租如附表貳編號一至編號三房屋等
    語（參見苗栗縣警察局函覆卷第七十、七一頁警訊筆錄）相符，亦核與同附表編
    號二、編號三被害人即出租人壬○○及丁○○陳述出租房子予自稱：「簡坤志」
    之人，即被告戌○○等語（參見同警察局函覆卷第八十、八一頁警訊筆錄，本院
    卷(2)三三三頁筆錄；同卷第七八至七九），及核與證人即仲介附表一編號一房屋
    之仲介公司店長丙○○結證情節（參見本院卷(2)第七八頁筆錄）均相符合，並有
    在附表肆編號四本案查獲處扣到之附表一編號一、編號三之位於台北縣汐止鎮○
    ○路○段二八五號十九樓之四，位於台北縣汐止鎮○○○路○段一七四號十九樓
    房屋賃租契書二份（附於同察局函覆卷第二０四至二０九頁、第一九三至一九九
    頁）、被害人壬○○提供附表一編號二之位於台北縣汐止鎮○○○路二五二巷二
    四號六樓之房屋賃租契書一份（附於本院卷(2)第三七五至三七八頁）、證人丙○
    ○提供之附表壹編號一房屋賃租契書一份（附於本院卷(2)第四九至五四頁），及
    被告戌○○當庭書寫「簡坤志」核與該等契約書上偽簽之「簡坤志」相符之筆跡
    附卷可參（附於本院卷(1)第三十頁），並有被害人簡坤志領回其身分證之贓物領
    據一紙、偽刻被害人「簡坤志」印章一顆扣案可憑，被告此部分自白，與事實相
    符，足堪憑採。
三、被告戌○○涉犯常業詐欺、被告亥○○涉犯普通詐欺取財罪部分：
    訊據被告二人固坦承各自保有幾間本案查獲地點之鑰匙，均從事電訊維修、寄發
    本案宣單等情，惟均矢口否認有何詐欺犯行，被告戌○○辯稱：對於「小丁」等
    人及集團內其他成員詐欺犯行並不知情，伊僅單純寄發宣傳單云云；被告亥○○
    則辯稱：伊於八十七年八月間始北上找工作並租屋，應徵時，經自稱：「陳先生
    」之人告知是做融資的，僅須維修電話，保持暢通即可，再將包裝好之信件寄送
    即可，對於所謂「陳先生」之人，從事何事業，及扣案宣傳單之內容，因伊僅單
    純投遞，完全不知情云云。然查：
（一）所謂「大新公司」、「中國海外科技」，因無其設立資料，而均係虛構公司無
      訛。本案被告二人在附表肆編一所示時、地，經警當場查獲，並扣得如附表扣
      押物欄所示之物，再分別經由被告戌○○帶同警員於同附表編號三、至編號五
      所示時、地起獲該等扣押物欄所示之物及同附表「註二」所示被害人午○○等
      人前揭因遭被告戌○○重利而質押在該處之儲金簿等物；被告亥○○則會同警
 查於同附表編號二時、地搜獲扣押物欄所示之物等情，為被告二人所供承（參
      見本院卷(2)三三七至三四０、三四四、三四五頁筆錄），並有搜索扣押筆錄及
      其清單計五份在卷可稽，及該等物扣案可證。尤其虛構之「大新公司」架設在
      附表肆編號五處所之電話，係在接獲電話後，再利用長距距離無線電話轉至同
      附表編號三之地方接收訊號；而虛構之「中國海外科技」設在同附表編號一處
      所之電話，係在接獲電話後，再轉接至同附表編號二之地方接收訊號，此二處
      則由被告亥○○負責並保有鑰匙等情，為被告戌○○所供承（參見偵卷第十二
      頁、二十頁正、反面、本院卷(2)二八七至二八九頁、三三七、三三八頁筆錄）
      ，核與證人即查獲本案之警員戊○○結證稱：查獲之所有地址，均是被告二人
      帶同警察前往搜索，伊在第一現場（即同附表編號一）查獲被告二人正要去修
      理電話，進而供出其他處所，伊再去搜，他們架設電話之方式是設在Ａ點，在
      大樓內接線路轉到Ｂ點，發射站是在Ｂ點，伊在發射站埋伏，正好被告二人要
      去修電話，他二人身上有多把很特別鑰匙，其中有查獲地點之鑰匙，因認等處
      所有監視設備，查獲被告後，其他成員均成鳥獸散等語（參見本院卷(1)四一頁
      正、反面筆錄）；被告二人當庭亦表示無意見（參見本院同卷第四二頁筆錄）
      ；再觀以現場查獲照片三六幀（附卷偵查卷四六至五四頁反面）及扣案物品，
      該等辦公處所，除了一堆通訊、監視設備、宣傳單外，別無他物，顯與社會上
      經營公司陳設大不相符，則扣案之電信、監視設備及承租多處處所，除方便電
      話轉接收訊外，亦有逃避警方追查作用甚明，被告二人實難諉為不知。
（二）被告亥○○雖一再辯稱：係於八十七年八月始受僱進入該公司工作，不了解公
      司工作情形云云，惟觀以其工作經驗，曾於台北市○○○路○段十三號二樓富
      邦人壽保險公司任業務員，亦有在其母親所設井虹有限公司任業務主任，此有
      財政部台灣省中區國稅局大屯稽徵所八十九年一月十日中區國稅大屯審第八九
      ０００四五０號函覆被告亥○○八十七年度綜合所得稅結算申報書暨各類扣繳
      暨免扣繳憑單各一份（附於本院卷(1)二三九至二四一頁）、富邦人壽保險公司
      八十九年二月二十一日函覆亥○○工作情形一份（附於本院卷(2)第十三頁），
      及井虹有限公司開具之在職證明書、離職證明書二份（附於本院卷(2)第三三五
      、二三八頁），並經證人即其母嚴美麗到庭證述在卷（參見本院卷(1)第二五六
      頁），足證被告亥○○非毫無社會經驗，涉世未深之人。參以其自承不懂得修
      電話，無此專門知識、技術，只去現場調天線、寄宣傳單，薪水即高達四萬五
      千元等語（參見本院卷卷(1)二五八頁、卷(2)二五四頁筆錄），核與同案被告戌
      ○○供承亥○○不懂得修電話等語相符（參見本院卷(2)八四頁筆錄），則被告
      亥○○之工作內容，顯非如其所述調調天線、寄宣傳單等如此單純。況且被告
      亥○○尚保有本案查獲處二處地點之鑰匙，已如前述，該等地點陳設係用以逃
      避警方追查作用，可徵，其工作應係負責現場安全維護、通報、電話轉接無訛
      。其亦有接觸寄發宣傳單之機會，雖被告一再辯以：不知傳單內容係刮刮樂傳
      單云云，惟被告既受僱於該「陳先生」迄本案查獲時，二個月餘，理應知悉該
      傳單內容，再以扣案傳單內容觀之，均詳細書寫有中獎項目圖表、本次廣告內
      容、見證人、連絡電話等施用以詐訛之各項資料，被告自可輕易分辨出內容涉
      及詐騙與否，其對於該集團究為何事，實難諉為不知，辯稱僅單純寄發，未檢
      視宣傳單內容云云，無非搪塞之詞，不足憑採。
（三）如附表參所示被害人何月珠等十一人如何在接獲宣傳單後，待被害人刮中彩金
      或欲獲得六合彩明牌而打電話向該等集團查詢時，負責接聽電話之其他成員即
      向被害人佯稱恭賀其等中獎，順便訛稱有六合彩明牌，只要加入成為公司會員
      ，保證中，並要求被害人在其提供於同附表所示之帳號，匯作入會費，而使
      該等被害人陷於錯誤，而陸續匯款等情，均據同附表所示被害人何月珠等十一
      人指訴明確（參見苗栗縣警察局函附卷第十三至三四頁筆錄），並影印其等匯
      款單據影本附卷可稽。
（四）足徵，被告戌○○初於警訊時稱：被害人打電話來，伊以工作場所內之一本記
      事簿，裏面記載已開戶之帳號，將帳號報給被害人，叫他們依帳號匯款等語（
      參見偵卷第十二頁筆錄、本院卷(2)二八六頁筆錄），與事實相符，足堪憑採。
      綜上所述，被告等事後所辯，無非卸責之詞，無法採信。本案事證明確，被告
      二人犯行已經證明。
貳、被告論罪科刑部分：
一、（一）按刑法上所謂「常業」，指反覆以同種類行為為目的之社會活動之職業性
    犯罪而言，至於犯罪所得之多寡，是否恃此犯罪為唯一之謀生職業，則非所問，
    縱令兼有其他職業，仍無礙於該常業犯罪之成立。最高法院八十五年台上字第五
    一０號著有判例。則被告戌○○犯罪事實欄二所犯明知社會上有因急迫而舉債濟
    急，及因輕率或無經驗而從事舉債之情形，預定苛刻條件，竟與「小丁」等人，
    共同以刊登廣告方式，大量招攬需款濟急之不特定之顧客貸以金錢，並預扣與原
    本顯不相當之利息，且依扣案物品之數量及所載客戶人數均非少數，被告又係長
    期經營，顯有賴以維生之犯意至明。被告有無同時兼操其他職業，仍無礙其為常
    業犯罪，核其此部分所為，係犯刑法第三百四十五條之常業重利罪，檢察官認犯
    刑法第三百四十四條普通重利罪，容有誤會，因社會基本事實相同，爰變更起訴
    法條，附此敘明。其與「小丁」、「孔鏘」、「陳先生」、「小君」等人，有犯
    意聯絡及行為分擔，應論以共同正犯；（二）被告戌○○犯罪事實欄三假冒被害
    人簡坤志名義，連續偽造附表貳之房屋租賃契約，持以行使，自足以生損害於簡
    坤志、出租人等人，應成立刑第二百十六條、第二百十條之行使偽造私文書罪。
    其如同附表所示，先後三次行使私文書犯行，時間緊接，構成要件相同，顯係基
    於概括犯意為之，為連續犯，論以一罪。又其偽造署押、印文之行為為偽造私文
    書之部分行為，其偽造私文書之行為為高度之行使行為所吸收，均不另論罪。其
    與「小丁」等人，有犯意聯絡及行為分擔，應論以共同正犯；（三）被告戌○○
    犯事實欄四所為，以寄送刮刮樂、六合彩明牌等廣告予被害人，使被害人誤已中
    獎，再詐稱須繳交稅金，再以繳交費用可以得到六合彩明牌，使被害人信以為真
    ，匯給款項，應成立詐欺罪，而其等人詐欺獲利所得多（如附表參損失金額欄所
    示），且規模極大，而被告戌○○先於八十七年初起，與「小丁」等人，利用報
    紙刊登小額貸款並留下連絡電話之方式，在台北縣市等地，連續貸款一萬元至二
    萬五千元不等數目予急需資金週轉之如附表壹所示子○○等人，同時取得其等人
    交出身分證、印章、郵局存摺及提款卡等物；再出面以假冒身份承租房屋、寄發
    宣傳單等；待被害人打電話來，再提供帳號報予被害人，令其等依帳號匯，之後
    又獨自一人會同警員前往附表肆編號四所示汐止鎮○○路六三巷二十號六樓集團
    之倉庫扣到大新集團宣傳單十箱、署名中國銀行之存款簿、署名中國海外集團本
    票、會員收據、被害人身份證、私章等等物品（詳如扣押物欄），顯見與該集團
    關係密切，其係以犯詐欺罪之所得恃以維生，核應成立常業詐欺罪。則其如事實
    欄四所示之犯行，應成立刑法第三百四十條之常業詐欺罪，檢察官認係犯刑法第
    三百三十九條第一項普通詐欺罪，容有誤會，因社會基本事實相同，爰變更起訴
    法條，附此敘明。其與「小丁」等人，暨自亥○○應徵加入時起，與亥○○間，
    均有犯意聯絡及行為分擔，應論以共同正犯。
二、因刑法第三百四十條常業詐欺罪業於八十八年三月三日修正公布，並於同年月五
    日生效。比較修正前後刑法第三百四十條之規定，修正前刑法第三百四十條之法
    定刑為一年以上七年以下有期徒刑，得併科五千元以下罰金；修正後刑法第三百
    四十條之法定刑為一年以上七年以下有期徒刑，得併科五萬元以下罰金。但修正
    前刑法第三百四十條規定之罰金刑部分，應依罰金罰鍰提高標準條例第一條前段
    之規定提高其罰金數額十倍即五萬元。因此，刑法第三百四十條規定之法定刑，
    修正前後並無差異。於修正後犯刑法第三百四十條之罪者，依刑法第二條第一項
    前段規定，應適用裁判時即修正後刑法第三百四十條規定，併予敘明。則被告戌
    ○○前述犯罪事實欄二至四所為，有方法、結果之牽連關係，因從一重論以刑法
    第三百四十條常業詐欺罪。
三、被告亥○○犯罪事實欄四所為，因其係於八十七年八月始受僱於「陳先生」之人
    ，此迭經被告亥○○供明，核與同案被告戌○○供述：伊是於八十七年八月時，
    在遭查獲處見「陳先生」帶他過來等語（參見本院卷(2)第八四頁筆錄）相符，則
    被告亥○○顯係在被告戌○○與「小丁」等其他集團成員重利取得被害人存款帳
    號、身分證等資料、再以虛偽身份承租房屋作為假公司電話連絡、倉庫置物之用
    、印製刮刮樂海報等行騙工作準備就緒後，始應徵加入，其係臨時應徵加入參與
    犯罪，顯與職業性犯罪有別，尚不能認為係常業犯，是被告亥○○所為，核係犯
    刑法第三百三十九條第一項之詐欺罪。而被告亥○○所犯上開之罪，自從應徵加
    入之時起與被告戌○○、「陳先生」等人有犯意之聯絡及行為之分擔，均為共同
    正犯；自其加入後，如附表參所示多次犯行，時間緊接，所犯係構成要件相同之
    罪名，顯係基於概括犯意反覆為之，為連續犯，應依刑法第五十六條規定論以一
    罪，並加重其刑。
四、又被告戌○○曾有違反麻醉藥品管理條例前科，前於八十一年間，因贓物案件，
    經臺灣板橋地方法院判處有期徒刑四月，於八十四年七月十八日執行完畢，此有
    臺灣苗栗地方法院檢察署查註紀錄表及臺灣高等法院被告全國前案紀錄表各一份
    附卷可稽，其於受有期徒刑之執行完畢後，五年內再犯本件有期徒刑以上之罪，
    為累犯，應依刑法第四十七條規定，加重其刑。爰審酌被告二人之素行、其等犯
    罪之動機、被告二人各自犯罪手段、被害人眾多及被告戌○○犯後坦承部分犯行
    ，被告亥○○否認犯行之犯後態度等一切情狀，各量處如主文第一、二項所示之
    刑示懲。又扣案附表肆編號一至編號七扣押物欄所示之物品，為共犯集團所有供
    犯罪所用之物；附表貳應沒收物欄被告戌○○持有之偽造租賃契約二份，為戌○
    ○與其集團因犯罪所得之物，為被告所供承，分依刑法第三十八條第一項第二款
    、第三款諭知沒收；附表貳應沒收物欄所示之偽造署押、印文、及偽造之「簡坤
    志」印章一枚，均依刑法第二百十九條之規定沒收。因附表貳編號二所示被告持
    有之租賃契約並未扣案，亦無法查得，為免將來執行困難，爰不另為沒收之諭知
    。而附表肆註一所示之物，無法證明與本案犯罪有何關連、註二所示之物為被害
    人所有，業已發還，均不為沒收之諭知。
參、不另為無罪諭知部分：
一、公訴意旨另略以：（一）被告亥○○與被告戌○○共同涉犯前揭重利罪犯行云云
    ；（二）被告戌○○、亥○○二人共同於某一時地，連續拾得簡坤志、林澄文、
    翁宗玄、蔡晃豪、胡育銘等人遺失之身分證後，再連續冒用巳○○、蔡晃豪、簡
    坤志、胡育銘名義向吳光華、陳豐信、廖月鳳、丁○○、周詠順、己○○、蘇得
    定等人承租房屋，偽造巳○○等人之房屋租賃契約書，足以生損害於巳○○等人
    之權益，因認被告二人共同涉犯刑法第二百十條、第二百十六條行使偽造私文書
    罪云云；（三）被告戌○○、亥○○二人共同基於犯意之聯絡，另有以前揭寄發
    宣傳單等手段詐欺如附表伍所示被害人地○○六百四十萬元、癸○○三百二十七
    萬元之行為，因認被告二人此部分尚涉犯刑法第三百三十九條第一項詐欺取財罪
    嫌云云。
二、按犯罪事實應依證據認定之，無證據不得推定其犯罪事實；又不能證明被告犯罪
    者，應諭知無罪之判決，刑事訴訟法第一百五十四條、第三百零一條第一項前段
    分別定有明文。而所謂證據，須適於為被告犯罪事實之證明者，始得採為斷罪資
    料，如未能發現相當證據，或證據不足以證明，自不能以推測或擬制之方法，以
    為裁判基礎；且無論直接或間接證據，其為訴訟上之證明，須於通常一般之人均
    不致於有所懷疑，而得確信其為真實之程度者，始得據之為有罪之認定，倘其證
    明尚未達到此一程度，而有合理性懷疑之存在時，即無從為有罪之認定，最高法
    院著有五十三年台上字第二七五○號、四十年台上字第八十六號、七十六年台上
    字第四九八六號分別著有判例。
三、訊據被告亥○○堅詞否認有何重利犯行，辯稱：伊未涉案等語；訊據被告戌○○
    除坦承附表一所示行使偽造文書犯行外，其餘部分及被告亥○○均堅詞否認另有
    共同涉犯行使偽造文書行為，均辯稱：伊等未為此行為，亦不知是何人持被害人
    巳○○、蔡晃豪、胡育銘等人遺失之身分證偽造租賃契約進而行使等語；訊據被
    告戌○○、亥○○二人均堅詞否認有何詐欺被害人地○○、癸○○之犯行，同辯
    稱：伊二人均不知情，這二件與伊等均無關等語。經查：
（一）被告亥○○未涉重利部分：
     同案被告戌○○亦迭次供承僅其一人與「小丁」等人為重利行為，被告亥○○
     並未參與，其於八十七年八月始將入等語，已如前述，而附表壹所示之被害人
     ，均未指出被告亥○○有出面洽談借款事宜，雖被害人子○○有明確指述被告
     亥○○曾駕車搭載戌○○前來取提款卡等語，惟被害人亦證稱：接洽及交付借
     款之人，均非亥○○，其之後搭載戌○○，亦未下車，僅戌○○與其接觸，之
     後戌○○有無再上亥○○之車，伊亦不知等語（參見本院卷(1)三九頁至四十頁
     、偵查卷二四五頁偵訊筆錄、本院卷(2)一二０至一二三），則被告亥○○亦有
     可能因某機緣搭載戌○○前往，且此次僅係取提款卡，時間甚短，則尚難以此
     推論被告亥○○對於戌○○重利一事知情，甚且有犯意連絡，行為分擔。而於
     附表肆編號四時、地，帶同警員前往起獲同附表註二所示被害人因借款所質押
     之物之人，亦係戌○○，綜此，實查無被告亥○○有涉犯重利之行為。
（二）被告亥○○未涉行使偽造文書，及被告戌○○未涉其他偽造文書部分：
  １、被告戌○○有附表一編號一至編號三之連續行使偽造私文書犯行部分，業經證
      明，已如前述，且其迭次供承僅其與「小丁」等人所為，與被告戌○○無涉等
      語，而前述被害人壬○○、丁○○、證人丙○○前述證詞，亦均未提及被告亥
      ○○，此外，亦其無其他證據以資證明被告亥○○涉有此部分犯行，或與被告
      戌○○有何犯意連絡，被告亥○○此部分犯行，自屬不能證明。另被害人簡坤
      志亦無法指訴係何人侵占其身分證，而被害人「簡坤志」之身份證及偽刻之印
      章一顆，既為綽號「小丁」之成年男子所提供，被告戌○○亦否認對於該身份
      證係經人侵佔遺失物及偽刻印章而來，此迭經被告戌○○供承在卷，此外亦無
      其他積極證據足資證人被告有何侵佔遺失物犯行，檢察官認被告二人有侵占他
      人遺失身分證云云，亦屬不能證明。另被害人壬○○、仕卓鈞等人亦均明確指
      訴被告戌○○冒他人之名承租房屋後，有繳納租金等語，則被告戌○○所為，
      亦與詐欺得利犯行無涉，附此敘明。
  ２、起訴書所指，被告二人尚有侵占被害人巳○○、蔡晃豪、胡育銘遺失之身分證
      ，偽造租賃契約進而行使之犯行，惟此非但為被告二人所堅詞否認，且被害人
      即出租房屋予冒被害人「巳○○」、「蔡晃豪」、「胡育銘」之人之出租人吳
      光華、陳豐信指述（參見苗栗縣警察局函覆卷第八二至八三頁；第八七頁）、
      證人即仲介被害人廖月鳳房屋予假冒「蔡晃豪」之人之陳慧金證述、證人即仲
      介被害人周詠順房屋予冒被害人「胡育銘」之人之戴邦懷（參見苗栗縣警察局
      函覆卷第八四至八五頁；第七七頁筆錄）證述：冒名承租之人非被告戌○○、
      亥○○等語，均相符合，此外，亦查無其他積極證據證明被告二人另涉犯起訴
      書所載此部分侵占遺失物、連續行使偽造私文書之犯行，被告二人此部分應屬
      不能證明。另被害人林澄文、翁澄文遺失身份證遭人侵占，亦查無與被告二人
      有關之證據。
（三）被告二人未另涉犯詐欺被害人地○○、癸○○部分：
      起訴書雖認被告二人尚涉犯附表伍詐欺被害人地○○、癸○○之犯行，並提出
      被害人二人之指訴筆錄、匯款證明資為證據。惟此為被告二人所堅決否認，而
      被害人地○○、癸○○亦供稱：僅以電話連絡，未見過施詐之本人，亦未見過
      被告二人等語（參見偵查卷第二四三頁、本院卷(1)第三九頁筆錄；偵查卷第二
      四四頁筆錄）。另本案在附表肆所示諸查獲地搜索結果，均無有關「東方海外
      理財機構」、「越秀集團」之相關宣傳單等事證，此有搜索扣押筆錄計九份在
      卷可參，觀以被害人地○○所提出受詐騙之宣傳單（附於偵查卷二一二至二一
      五頁），亦與本案扣案之宣傳單無一相符，而被害人癸○○提出之越秀集團會
      員收據，其上有公司印鑑章、「會計長寅○○」章各一枚（附於本院卷(1)九七
      、九八頁），惟在前述搜索地亦均未扣得所謂「越秀集團會員收據」空白單據
      、或「會計長寅○○」章、越秀公司章等物，此與前述被告二人認定有詐欺行
      為係因在搜索地有扣得「大新集團」、「中國海外投資公司」相關資料等情形
      不同，參以檢察官亦認本案另有綽號「小丁」、「孔鏘」、「小君」、「陳先
      生」等人涉案，則可能另有他人在外以「東方海外理財機構」、「越秀集團」
      施詐，而為被告二人所不知，且被告戌○○有對被害人寅○○、子○○、辛○
      ○、甲○○、華晉元等人重利，因而取得該等被害人提供質押之身分證、存款
      簿等物，已如前述，則該等被害人之身分證、存款簿、提款卡等物，出現在查
      獲地點，亦無不符常情之處，自無法僅以此而推論被告二人必與以「東方海外
      理財機構」、「越秀集團」名義在外施詐之人有關連，或有共同犯意連絡甚明
      。從而，本案訴訟上之證明，尚無法達於通常一般之人均不致於有所懷疑，而
      得確信必為被告二人所為之程度者，而仍有合理性懷疑之存在。則被告二辯稱
      ：伊等均不知情等語，應堪採信。
  綜上所述，自難遽為被告二人此部份有罪之認定。此外，復查無其他積極證據足資
  證明被告戌○○確涉重利、行使偽造文書、被告戌○○另涉有其他連續行使偽造文
  書、及被告二人另涉有上述連續詐欺被害人地○○、癸○○取財犯行，本應為被告
  二人無罪之判決，惟因公訴人認此部分與前開被告二人經起訴論罪科刑之詐欺罪間
  ，各有連續犯、牽連犯等裁判上一罪之關係，均不另為無罪之諭知，併此說明。
據上論斷，應依刑事訴訟法第二百九十九條第一項前段、第三百條，刑法第二條第一
項前段、第二十八條、第五十六條、修正後刑法第三百四十條、刑法第三百四十五條
、第二百十六條、第二百十條、第二百十九條、第五十五條、第四十七條、第三十八
條第一項第二款、第三款，罰金罰鍰提高標準條例第一條前段，判決如主文。
本案經檢察官黃棋安到庭執行職務。
中      華      民      國    九十一    年      三      月    十二      日
                                    臺灣苗栗地方法院刑事第二庭
                                        法  官  黃  賢  婷
右正本證明與原本無異。
如不服本判決，應於送達後十日內向本院提出上訴狀(須附繕本)，上訴於台灣高等
法院台中分院。
                                        書記官  陳  文  聰
中      華      民      國    九十一    年      三      月    十二      日
附錄論罪科刑法條
刑法第二百十條
偽造、變造私文書，足以生損害於公眾或他人者，處五年以下有期徒刑。
刑法第二百十六條
行使第二百十條至第二百十五條之文書者，依偽造、變造文書或登載不實事項或使登
載不實事項之規定處斷。
附表壹：被告戌○○常業重利罪部分
┌───┬───────────┬───────────────────┬──────┬─────┬──────┐
│編號  │    借  款  人        │    時  間  地  點                    │  金  額    │利息（十五│ 擔保物     │
│      │                      │                                      │            │天一期）  │            │
├───┼───────────┼───────────────────┼──────┼─────┼──────┤
│ 一   │    子○○            │八十七年四月初                        │二萬元      │ 五千元   │身分證、私章│
│      │                      │台北市○○○路○段二七八巷口          │            │          │、郵局存款簿│
│      │                      │        │            │          │、提款卡    │
├───┼───────────┼───────────────────┼──────┼─────┼──────┤
│ 二   │    寅○○            │八十七年元月下旬                      │二萬元      │ 三千元   │同右        │
│      │                      │台北市○○○路農安街口                │            │          │            │
├───┼───────────┼───────────────────┼──────┼─────┼──────┤
│ 三   │    辛○○            │八十七年一月九日                      │一萬五千元  │ 二千五百 │            │
│      │                      │台北市○○○路與重慶北路口            │            │ 元       │            │
├───┼───────────┼───────────────────┼──────┼─────┼──────┤
│ 四   │    甲○○            │八十七年一月十三日                    │二萬元      │ 四千元   │同右        │
│      │                      │台北市○○○路長安西路口之「苦茶店」  │            │          │            │
├───┼───────────┼───────────────────┼──────┼─────┼──────┤
│ 五   │    庚○○            │八十七年四月中旬                      │二萬元      │ 五千元   │同右        │
├───┼───────────┼───────────────────┼──────┼─────┼──────┤
│ 六   │    華晉元            │八十七年六月十五日                    │二萬元      │ 四千元   │同右        │
│      │                      │台北市○○○路與長春路「苦茶之家」    │            │          │            │
├───┼───────────┼───────────────────┼──────┼─────┼──────┤
│ 七   │    黃金龍            │八十七年七月中旬                      │二萬元      │ 四千元   │同右        │
│      │                      │台北市○○○路與信義街口之建國郵局    │            │          │            │
│      │        │八十七支局                            │            │          │            │
├───┼───────────┼───────────────────┼──────┼─────┼──────┤
│ 八   │    午○○            │八十七年十月一日                      │一萬五千元  │ 三千元   │同右        │
│      │                      │台北市行天宮                          │            │          │            │
├───┼───────────┼───────────────────┼──────┼─────┼──────┤
│ 九   │    天○○            │八十七年九月十六日                    │二萬元      │ 四千元   │同右        │
│      │                      │台北市○○○路住處樓下                │            │          │            │
├───┼───────────┼───────────────────┼──────┼─────┼──────┤
│ 十   │    童嵩之            │八十七年七月二十九日                  │二萬元      │ 四千元   │同右        │
│    │                      │台北市○○區○○路租屋處              │            │          │            │
├───┼───────────┼───────────────────┼──────┼─────┼──────┤
│ 十一 │    酉○○            │八十七年九月中旬                      │二萬元      │ 四千元   │同右        │
│      │                      │台北縣樹林鎮郵局前                    │            │          │            │
├───┼───────────┼───────────────────┼──────┼─────┼──────┤
│ 十二 │    乙○○            │八十六年十二月五日                    │一萬五千元  │ 四千元   │同右        │
│      │                      │台北市○○路○段四三三號前            │            │          │            │
├───┼───────────┼───────────────────┼──────┼─────┼──────┤
│ 十三 │    鄭光正            │八十七年六月二十五日                  │二萬五千元  │ 五千元   │同右        │
│      │                      │台北市○○○路○段與永吉路口天橋下    │            │          │            │
├───┼───────────┼───────────────────┼──────┼─────┼──────┤
│ 十四 │    丑○○            │八十七年元月份                        │二萬元      │ 四千元   │同右        │
│      │                      │台北市○○○路與長安西路「苦茶店」    │            │          │            │
├───┼───────────┼───────────────────┼──────┼─────┼──────┤
│ 十五 │    黃力麒            │八十七年六月十八日                    │二萬元      │ 四千元   │身份證、私章│
│      │                      │台北市○○路○段與光復南路口「星晨餐廳│            │          │、郵局存款簿│
│      │                      │」                                    │            │          │            │
├───┼───────────┼───────────────────┼──────┼─────┼──────┤
│ 十六 │    辰○○            │八十七年九月十五日                    │二萬元      │ 四千元   │同右        │
│      │                      │台北市○○○路吉林路口                │            │          │            │
├───┼───────────┼───────────────────┼──────┼─────┼──────┤
│      │                      │八十六年六月二十五日                  │一萬元      │ 二千元   │同右        │
│      │                      │台北市○○○路興安郵局前              │            │          │            │
│十七  │    楊皓鈞            ├───────────────────┼──────┼─────┼──────┤
│      │                      │八十六年七月二日                      │一萬元      │ 二千元   │同右        │
│      │                      │台北市○○○路新生北路口              │            │          │            │
├───┼───────────┼───────────────────┼──────┼─────┼──────┤
│ 十八 │    巳○○            │八十七年四月中旬                      │二萬元      │ 六千元   │身份證      │
│      │                      │台北市士林區某全國電子專賣店前        │            │          │            │
├───┼───────────┼───────────────────┼──────┼─────┼──────┤
│ 十九 │    卯○○            │八十七年九月中旬                      │一萬元      │ 三千元   │同右        │
│      │                      │台北市○○○路與長春路「苦茶店」      │            │          │            │
└───┴───────────┴───────────────────┴──────┴─────┴──────┘
附表貳：被告戌○○涉犯偽造文書部分
 編號     時間        地點          手段                    應沒收物
一、  八十七年五   汐止仲介        戌○○冒                被告所持有
      、六月                       「簡坤志」              之該址房屋
                               之名向仲介              租賃契約書
                                   公司店長王              一份；
                                   寶童承租李              被害人李治
                                   治國所有                國所持有
                                   位於台北                該址房屋租
                                   縣汐止鎮                賃契約書上
                                   大同路二                偽造之「簡
                                   段二八五號              坤志」署押
                                   十九樓之四              計二枚（承
                                   之房屋                  租人欄一枚
                                                           、立契約書
                                                           人欄一枚）
                                                           ，印文計七
                                                           枚。
              被害人所持
二、  八十七年八月                戌○○冒「              有該址房屋
                                  簡坤志」之名            租賃契約書
                                  向壬○○承租            賃契約書上
                                  位於台北縣汐            偽造之「簡
                                  止鎮○○○路            坤志」署押
                                  二五二巷二四            計二枚（承
                                  號六樓之房屋            租人欄一枚
                                                          、立契約書
                                                          人欄一枚）
                                                          ，印文計三
                                                          枚。
三、 八十七年九月     汐止鎮        戌○○冒「            被告所持有
     一日             信義房        簡坤志」之名          之該址房屋
                      屋仲介        向丁○○承租          租賃契約書
公司          台北縣汐止鎮          一份；
                                    新台五路二段          被害人任卓
                                    一七四號十九樓        鈞所持有之
                                                          該址房屋租
                                                          賃契約書上
                                                          偽造之「簡
                                                          坤志」署押
                                                          二枚（承租
                                                          人欄一枚、
                                                          、立契約書
                                                          人欄一枚）
                                                          ，偽造之「
                                                          簡坤志」印
                                                          文五枚（承
                                                          租人欄一枚、
                                                          騎縫處四枚）
四、                                                     偽造「簡坤志」
                                                         私章一顆
附表參：被告二人詐欺部分
┌──┬───┬──────┬────────┬────┬────────┬────────┐
│編號│被害人│詐欺公司名稱│匯  款  帳  號  │人頭帳戶│ 匯  款  時  間 │損  失  金  額  │
│    │姓  名│            │                │名稱    │                │（新  台  幣）  │
├──┼───┼──────┼────────┼────┼────────┼────────┤
│ 一 │何月珠│中國海外科技│局號：000101之0 │吳 樹 吉│一、87年09月23日│一、一萬元      │
│    │      │理財機構    │帳號：090409之1 │        │二、87年09月24日│二、四萬元      │
│    │      │            │                │        │三、87年09月29日│三、七萬元      │
├──┼───┼──────┼────────┼────┼────────┼────────┤
│ 二 │王欣怡│中國海外科技│局號：000101之0 │吳 樹 吉│一、87年09月16日│一、十二萬元    │
│    │      │理財機構    │帳號：090409之1 │        │二、87年09月18日│二、十一萬元    │
│    │      │            │                │        │三、87年09月19日│三、三萬元      │
├──┼───┼──────┼────────┼────┼────────┼────────┤
│ 三 │邱美香│大新金融集團│局號：246110之4 │郭 新 富│一、87年10月08日│一、三萬元      │
│    │      │有限公司    │帳號：004952之5 │        │二、87年10月08日│二、三萬元      │
│    │      │            │                │        │三、87年10月09日│三、十萬元      │
│    │      │            │                │        │四、87年10月12日│四、二十五萬    │
├──┼───┼──────┼────────┼────┼────────┼────────┤
│ 四 │謝亞芳│中國海外科技│局號：000111之4 │潘 萬 益│一、87年10月08日│一、六萬五千元  │
│    │      │理財機構    │帳號：078093之4 │        │二、87年10月09日│二、四萬五千元  │
├──┼───┼──────┼────────┼────┼────────┼────────┤
│ 五 │田美慧│中國海外科技│局號：000101之0 │吳 樹 吉│一、87年09月23日│一、六萬元      │
│    │      │理財機構    │帳號：090409之1 │        │                │                │
├──┼───┼──────┼────────┼────┼────────┼────────┤
│ 六 │馬曉萍│大新金融集團│局號：246110之4 │郭 新 富│一、87年10月12日│一、五萬元      │
│    │      │有限公司    │帳號：004952之5 │        │                │                │
├──┼───┼──────┼────────┼────┼────────┼────────┤
│ 七 │陳玉英│中國海外科技│局號：000111之4 │潘 萬 益│一、87年09月30日│一、二萬元      │
│    │      │理財機構    │帳號：078093之4 │        │二、87年10月01日│二、四萬元      │
│    │      │            │                │        │三、87年10月02日│三、八萬元      │
│    │      │            │                │        │四、87年10月08日│四、十萬        │
├──┼───┼──────┼────────┼────┼────────┼────────┤
│ 八 │陳素慧│中國海外科技│局號：000101之0 │吳 樹 吉│一、87年09月22日│一、三萬元      │
│    │      │理財機構    │帳號：090409之1 │        │二、87年09月22日│二、一萬元      │
│    │      ├──────┼────────┼────┤三、87年09月22日│三、三十七萬元  │
│    │      │中國海外科技│局號：000111之4 │潘 萬 益│四、87年09月22日│四、十九萬四千元│
│    │      │理財機構    │帳號：078093之4 │        │五、87年09月22日│五、五萬六千元  │
├──┼───┼──────┼────────┼────┼────────┼────────┤
│ 九 │李雅鈴│大新金融集團│局號：246110之4 │郭 新 富│一、87年10月09日│一、八萬五千元  │
│    │      │有限公司    │帳號：004952之5 │        │                │                │
├──┼───┼──────┼────────┼────┼────────┼────────┤
│ 十 │李麗卿│中國海外科技│局號：000101之0 │吳 樹 吉│一、87年09月21日│一、二十萬元    │
│    │      │理財機構    │帳號：090409之1 │        │二、87年09月22日│二、二十二萬元  │
│    │      ├──────┼────────┼────┤三、87年09月23日│三、五十一萬元  │
│    │      │中國海外科技│局號：000111之4 │潘 萬 益│四、87年09月24日│四、十七萬元    │
│    │      │理財機構    │帳號：078093之4 │        │五、87年09月25日│五、二十萬元    │
│    │      ├──────┼────────┼────┤六、87年09月27日│六、十七萬元    │
│    │      │            │                │        │七、87年09月28日│七、三十二萬元  │
│    │      │            │                │        │八、87年09月29日│八、十三萬元    │
│    │      │            │                │        │九、87年10月07日│九、六十萬元    │
├──┼───┼──────┼────────┼────┼────────┼────────┤
│十一│陳  瑩│中國海外科技│局號：000101之0 │吳 樹 吉│一、87年09月17日│一、六萬元      │
│    │      │理財機構    │帳號：090409之1 │        │二、87年09月17日│二、三十五萬元  │
└──┴───┴──────┴────────┴────┴────────┴────────┘
附表肆：查獲地及扣押物
┌──┬──────────┬──────────┬────────────────┐
│編號│ 時    間  （民國） │  地            點  │    扣       押       物        │
├──┼──────────┼──────────┼────────────────┤
│    │                    │                    │HARVEST牌無線電話主機八具、SENNO│
│    │                    │亥○○、戌○○二人當│無線電話主機二具、智慧型電話自動│
│ 一 │ 八十七年十月十二日 │場經警在            │報警求救機一部、電源延長線二條、│
│    │ 下午二時許         │台北縣汐止鎮○○○路│電話分線盒七個、強波天線六支、訊│
│    │                    │六三巷三三號六樓    │號線(含天線基座)四條、電話線十五│
│    │                    │                    │條、穩壓器十個                  │
├──┼──────────┼──────────┼────────────────┤
│    │                    │                    │監視器一組、TOPICA牌監視分割器一│
│    │                    │由亥○○帶同員警前往│台、自動報警求救機一台、SENAO牌 │
│ 二 │ 八十七年十月十二日 │台北縣汐止鎮○○路一│電話主機二台（含預備電池二個）、│
│    │ 下午二時五十五分許 │六二號四樓          │HARVEST牌電話主機八台（含預備電 │
│    │                    │                    │池八個）、電池充電器九台（含變壓│
│    │                    │                    │器九個                          │
├──┼──────────┼──────────┼────────────────┤
│    │                    │                    │針孔攝影機監視器一台、攝影機接收│
│    │                    │由戌○○帶同員警前往│器一台、智慧型電腦自動報警求救機│
│ 三 │ 八十七年十月十二日 │台北縣汐止鎮○○○路│一台、電視分割器（含插頭）一台、│
│    │ 下午三時三十三分許 │二五一巷二四號六樓  │HARVEST牌HT-320無線電子機十一支 │
│    │                    │                    │、SENAO牌無線電子機八支、無線電 │
│    │                    │                    │子機充電器十個、變壓插頭十二個、│
│    │                    │                    │無線電子機電池八個、呼叫器一個  │
├──┼──────────┼──────────┼────────────────┤
│ 四 │八十七年十月十二日  │由戌○○帶同員警前往│大新詐騙集團宣傳單十箱、署名中國│
│    │下午四時二十分許    │台北縣汐止鎮一路六三│銀行之存款簿四疊、密碼對照表七疊│
│    │                    │巷二十號六樓（大新、│、署名中國海外集團保證本票二本、│
│    │                    │中國海外集團共同使用│署名中國海外集團會員收據一疊、署│
│    │                    │之倉庫）            │明海虹集團保證本票一本、署名海虹│
│    │                    │                    │集團收據一本三百五十張、署名副總│
│    │                    │                    │方君彥職章一個、署名會計辰○○職│
│    │                    │                    │章一個、署名中國海外投資公司章一│
│    │                    │                    │個、署名海虹國際投資公司章一個、│
│    │                    │                    │支票專用打字機一台、大新詐騙集團│
│    │                    │                    │刮刮樂宣傳單印刷內容手稿一份、利│
│    │                    │                    │豐詐騙集團宣傳單印刷內容手稿一份│
│    │                    │                    │、智慧型電話自動報警求救機二台、│
│    │                    │                    │中國海外詐騙宣傳單一箱          │
├──┼──────────┼──────────┼────────────────┤
│ 五 │八十七年十月十二日  │由戌○○帶同員警前往│HARVEST HT-3型智慧型家用無線電話│
│    │下午五時十五分      │台北縣汐止鎮○○○路│十七臺、SEN70型無線電話八臺、智 │
│    │                    │三十七巷一三四號三樓│慧型電話自動報警求救機一臺      │
├──┼──────────┼──────────┼────────────────┤
│ 六 │八十七年十月二十二日│臺北縣汐止鎮○○○路│長距離無線電話（主機）九臺、長距│
│    │下午一時許          │二段一七四號十九樓  │離無線電話（子機）九臺、充電器四│
│    │                    │                    │組                              │
├──┼──────────┼──────────┼────────────────┤
│ 七 │八十七年十月二十二日│臺北縣汐止鎮○○○路│中國海外理財宣傳單一箱、利豐國際│
│    │下午一時許          │二段一四八號九樓    │集團宣傳單（含信封）一箱、大新集│
│    │                    │                    │團本票一疊、大新集團會員收據一疊│
│    │                    │                    │、大新公司、利豐公司章各三只、私│
│    │                    │                    │章四只、帳冊二本、無線電話充電器│
│    │                    │                    │十組、行動電話四具、針孔攝影鏡頭│
│    │                    │                    │一個、客戶郵寄名冊貼紙一箱      │
└──┴──────────┴──────────┴────────────────┘
註一：
八十七年十月十二日下午二時許，在台北縣汐止鎮○○○路六三巷三三號六樓
（被告等二人隨身攜帶之皮袋內）
亥○○所有：
第一商業銀行澎湖分行支票二張（支票號碼 NB0000000、NB0000000）、現金新
台幣五萬四千四百八十一元
戌○○所有：
彰化銀行支票一張（支票號碼BC0000000）、現金新台幣一萬四千六百元
註二：在右揭附表編號四時、地，尚搜獲：
戶名午○○郵政儲金簿一本及金融卡一張、戶名酉○○郵政儲金簿一本及金融
卡一張、戶名林瑞聰郵政儲金簿一本及金融卡一張、戶名天○○郵政儲金簿一
本及金融卡一張、戶名辰○○郵政儲金簿一本、午○○身分證一張（含私章一
枚）、酉○○身分證一張（含私章一枚）、林瑞聰身分證一張（含私章一枚）
、天○○身分證一張（含私章一枚）、辰○○身分證一張（含私章一枚）、庚
○○身分證一張（含私章一枚）、鄭光正身分證一張、江效錫身分證一張、黃
金龍身分證一張、游金城身分證一張（含私章一枚）、李維添身分證一張（含
私章一枚）、林澄文身分證一張（含私章一枚）、翁宗玄身分證一張、劉邦照
身分證一張（含私章一枚）、乙○○身分證一張、吳樹吉身分證一張、郭新富
身分證一張、楊皓鈞身分證一張、華晉元身分證一張、簡坤志身分證一張、簡
坤志偽刻私章一枚、楊坤其身分證一張（含私章一枚）、丑○○身分證一張、
蔡晃豪身分證一張（含私章一枚）、巳○○身分證一張（含私章一枚）、童嵩
之身分證一張、潘萬益身分證一張、王存正身分證一張、胡育銘身分證一張（
含私章一枚）、李聰明身分證一張（含私章一枚）、鄭企祥身分證一張（含私
章一枚）、王金山身分證一張、子○○身分證一張、陳義文身分證一張（含私
章一枚）、甲○○自小客車駕照一張、卯○○身分證一張（含私章一枚）
附表伍：
┌──┬───┬──────┬────────┬────┬────────┬────────┐
│編號│被害人│詐欺公司名稱│匯  款  帳  號  │人頭帳戶│ 匯  款  時  間 │損  失  金  額  │
│    │姓  名│            │                │名稱    │                │（新  台  幣）  │
├──┼───┼──────┼────────┼────┼────────┼────────┤
│ 一 │地○○│東方海外理財│局號：244102之4 │林 文 遙│一、87年07月16日│一、二十七萬元  │
│    │  │機構        │帳號：111828之4 │        │二、87年07月17日│二、六十萬元    │
│    │      │            │                │        │三、87年07月20日│三、八十萬元    │
│    │      │            ├────────┼────┼────────┼────────┤
│    │      │            │局號：001108之1 │蔡 晉 元│一、87年07月15日│一、九十萬元    │
│    │      │            │帳號：010767之9 │        │二、87年07月16日│二、三十四萬元  │
│    │      │            ├────────┼────┼────────┼────────┤
│    │      │            │局號：000217之1 │黃 金 龍│一、87年07月17日│一、一百二十萬元│
│    │      │            │帳號：006414之0 │        │                │                │
│    │      │            ├────────┼────┼────────┼────────┤
│    │      │            │局號：031130之5 │楊 旭 振│一、87年07月21日│一、六十八萬元  │
│    │      │            │帳號：091197之4 │        │二、87年07月21日│二、九十萬元    │
│    │      │            │                │        │三、87年07月21日│三、四十四萬元  │
│    │      │            ├────────┼────┼────────┼────────┤
│    │      │            │局號：000117之5 │鄭 正 光│一、87年07月14日│一、十三萬元    │
│    │      │            │帳號：076839之0 │        │二、87年07月14日│二、十八萬元    │
├──┼───┼──────┼────────┼────┼────────┼────────┤
│ 二 │癸○○│越秀投資集團│局號：000147之0 │辛 ○ ○│一、87年03月07日│一、九萬元      │
│    │      │            │帳號：049744之8 │        │二、87年03月09日│二、二十五萬元  │
│    │      │            │                │        │三、87年03月13日│三、十五萬元    │
│    │      │            │                │        │四、87年03月16日│四、七萬元      │
│    │      │            ├────────┼────┼────────┼────────┤
│    │      │            │局號：031112之9 │甲 ○ ○│  87年03月19日  │  二十八萬元    │
│    │      │            │帳號：022157之1 │        │                │                │
│    │      │            ├────────┼────┼────────┼────────┤
│    │      │            │局號：000109之8 │子 ○ ○│一、87年03月19日│一、八十萬元    │
│    │      │            │帳號：039501之1 │        │二、87年03月20日│二、三十萬元    │
│    │      │            │                │        │三、87年03月25日│三、三十六萬元  │
│    │      │            ├────────┼────┼────────┼────────┤
│    │      │            │局號：047000之4 │寅 ○ ○│一、87年03月30日│一、六十萬元    │
│    │      │            │帳號：059318之4 │        │二、87年03月31日│二、二十五萬元  │
│    │      │            │                │        │三、87年04月01日│三、十五萬元    │
└──┴───┴──────┴────────┴────┴────────┴────────┘
